【裁判字號】    89,易,478
【裁判日期】    890316
【裁判案由】    傷害等
【裁判全文】
臺灣臺南地方法院刑事判決                          八十九年度易字第四七八號
    聲  請  人  臺灣台南地方法院檢察署檢察官
    被      告  乙○○
右列被告因傷害等案件，經檢察官提起公訴（八十九年度偵字第九四一號），本院判
決如左：
    主  文
乙○○以脅迫方法使人行無義務之事，處拘役貳拾日，如易科罰金以參佰元折算壹日
。扣案菜刀壹把沒收。
傷害部分不受理。
    事  實
一、乙○○與甲○○係夫妻關係，民國八十九年一月八日晚上七時許，因乙○○至甲
    ○○之大姊處與甲○○之大姊發生爭執，心裏氣憤，回到住處後，即手持菜刀，
    以如不從則要殺死她等語，脅迫甲○○以爬行方式，爬出住處附近巷道，而行無
    義務之事，嗣經甲○○於八十八年一月八日晚上八時三十分許報警查獲，並扣得
    前開菜刀一把。
二、案經甲○○訴由台南縣警察局佳里分局報請臺灣台南地方法院檢察署檢察官偵查
    起訴。
    理  由
壹、妨害自由部分：
一、訊據被告乙○○就右開以手持菜刀，脅迫甲○○以爬行方式，爬出住處附近巷道
    而行無義務之事一節，坦承不諱，核與告訴人甲○○指訴及證人詹馥瑜所述情節
    相符，且有扣案之菜刀一把可稽，被告自白與事實相符，本件事證已臻明確，被
    告犯行應堪認定。
二、被告以脅迫方法使人行無義務之事，所為係犯刑法第三百零四條第一項之罪。爰
    審酌被犯罪之動機、目的、手段、所生危害、所得利益、品行智識程度、犯罪後
    坦承不諱態度良好，另告訴人於本院審理時表示願意原諒被告告訴人等一切情狀
    ，處如主文所示之刑，並諭知易科罰金之折算標準，以資懲儆。扣案菜刀一把為
    被告所有供犯罪所用之物，應依法宣告沒收。
貳、傷害部分：
一、公訴意旨另略以被告乙○○於民國八十九年一月七日中午一時許，在台南縣佳里
    鎮○○里○○鄰○○街二六０號其住處，因懷疑甲○○至其大姊處講某之壞話
    ，心生不滿，竟基於傷害之犯意，徒手毆打甲○○之臉部、頭部等處，致甲○○
    受有臉部、頭部、頸部多處紅腫挫傷等傷害。
二、按告訴乃論之罪，告訴人於第一審辯論終結前得撤回其告訴，又告訴經撤回者，
    應諭知不受理之判決，刑事訴訟法第二百三十八條第一項、第三百零三條第三款
    分別定有明文。
三、查本件告訴人甲○○告訴被告乙○○傷害案件，公訴人認係觸犯刑法第二百七十
    七條第一項之罪，依同法第二百八十七條之規定，須告訴乃論。茲據告訴人甲○
    ○撤回告訴，有本院審理筆錄可稽，依照首開說明，此部分爰不經言詞辯論，逕
    為諭知不受理之判決。
據上論斷，應依刑事訴訟法第二百九十九條第一項前段、第三百零三條第三款，第四
十一條、第三十八條第一項第二款，罰金罰鍰提高標準條例第一條前段、第二條，判
決如主文。
中    華    民    國      八十九      年      三      月      十六      日
                                  臺灣臺南地方法院刑事第二庭
                                    法  官   鄧希賢
右正本證明與原本無異。
如不服本判決，應於判決送達後十日內向本院提出上訴狀( 應附繕本 )。
                                    書記官   陳美蓉
中    華    民    國      八十九      年      三      月      十六      日


司法院資訊處製作；財團法人民間司法改革基金會備份。
